【裁判字號】    95,交易,504
【裁判日期】    951222
【裁判案由】    妨害公務等
【裁判全文】
臺灣板橋地方法院刑事判決             95年度交易字第504號
公  訴  人  臺灣板橋地方法院檢察署檢察官
被      告  甲○○
上列被告因妨害公務等案件，經檢察官提起公訴（95年度偵字第
20549號），被告於準備程序進行中就被訴事實為有罪之陳述，
經告知簡式審判程序之旨，並聽取當事人之意見後，本院裁定由
受命法官獨任進行簡式審判程序，並判決如下：
    主  文
甲○○服用酒類，不能安全駕駛動力交通工具而駕駛，處拘役肆
拾日，如易科罰金，以新臺幣壹仟元折算壹日。又對於公務員依
法執行職務時，施強暴，處拘役伍拾伍日，如易科罰金，以新臺
幣壹仟元折算壹日。應執行拘役玖拾日，如易科罰金，以新臺幣
壹仟元折算壹日。
    事  實
一、甲○○明知服用酒類致不能安全駕駛時，即不得駕駛動力交
    通工具，竟於95年8月29日18時許，在臺北縣樹林市○○街
    工地，與同事一同服用酒類，至同日21時許已達不能安全駕
    駛動力交通工具之程度後，仍駕駛動力交通工具車牌號碼
    CJW-877號重型機車由上址出發，欲返回臺北縣板橋市○○
    路143號2樓住處。嗣於同日22時35分許行經臺北縣新莊市○
    ○路與瓊林南路口時，適臺北縣政府警察局新莊分局光華派
    出所警員乙○○、李錦勝、盧炳煌、郭家良穿著制服，手持
    指揮棒，在該處執行取締酒駕勤務，發覺甲○○對於員警指
    揮及交通號誌無反應或反應遲緩，駕駛判斷力欠佳，即由盧
    炳煌以指揮棒加哨音指示停車受檢，詎甲○○明知前開員警
    均係依法執行職務之公務員，竟基於妨害公務員執行職務之
    未必故意，不遵指揮停車接受盤查，反而加速逃逸，並衝撞
    警員乙○○，致乙○○受有右手挫傷合併第4 指第2 指節骨
    折、頭部外傷合併皮下血腫之傷害（傷害部分業據乙○○撤
    回告訴），以此方式對依法執行職務之乙○○施以強暴，隨
    即為其餘警員攔下查獲。嗣於同日23時35分許，測得甲○○
    呼氣酒精濃度仍高達每公升0.54毫克。
二、案經乙○○告訴臺北縣政府警察局新莊分局報告臺灣板橋地
    方法院檢察署檢察官偵查起訴。
    理  由
一、上揭事實，業據被告甲○○於本院審理中坦承不諱，核與證
    人乙○○、李錦勝、盧炳煌、郭家良於檢察官偵訊中證述情
    節相符，並有道路交通事故調查報告表、道路交通事故調查
    報告表（一）、（二）、證人乙○○出具之報告書、現場圖
    、臺北縣政府警察局新莊分局交通分隊道路交通事故當事人
    酒精測定紀錄表、行政院衛生署臺北醫院診斷證明書、刑法
    第185 條之3 案件測試觀察紀錄表、臺北縣政府警察局舉發
    違反道路交通管理事件通知書各乙份、現場及證人乙○○受
    傷情形照片16幀在卷可稽，足徵被告自白與事實相符。本件
    事證明確，被告犯行洵堪認定。
二、核被告所為，係犯刑法第185 條之3 之服用酒類不能安全駕
    駛動力交通工具而駕駛罪、同法第135 條第1 項之對於執行
    職務之公務員施強暴罪。又被告所為前開二罪間，犯意各別
    ，行為不同，應與分論併罰。爰審酌被告犯罪之動機、目的
    、明知酒精成分對人之意識能力具有不良影響，飲酒後將導
    致對於周遭事務之辨識及反應能力較平常薄弱，倘駕駛重型
    機車行駛於道路上，將對自身及一般往來公眾造成高度危險
    ，仍於服用酒類後，貿然駕駛自用小客車行駛市區○路，雖
    幸未發生交通事故，但對行車安全已生危害，及不遵從警員
    之指揮反而衝撞警員，惡性非輕，惟業已與警員乙○○達成
    和解，及至本院審理時始坦承犯行之犯罪後態度等一切情狀
    ，分別量處如主文所示之刑，皆諭知易科罰金折算標準，並
    定其應執行之刑，以資懲儆。
三、公訴意旨另以：被告甲○○基於傷害之未必故意，以加速衝
    撞之方式施強暴於乙○○，致乙○○受有右手挫傷合併第4
    指第2 指節骨折、頭部外傷合併皮下血腫之傷害，因認被告
    另涉犯刑法第277 條第1 項之傷害罪。按告訴乃論之罪，告
    訴人於第一審辯論終結前得撤回其告訴；又告訴乃論之罪，
    其告訴經撤回者，應諭知不受理之判決，刑事訴訟法第238
    條第1 項及第303 條第3 款分別定有明文。經查告訴人乙○
    ○告訴被告傷害案件，公訴意旨認此部分觸犯刑法第277 條
    第1 項之傷害罪嫌，依同法第287 條之規定，須告訴乃論。
    茲據告訴人於95年12月8 日具狀撤回告訴，有「為聲請准予
    撤回告訴事」狀乙紙附卷可稽，依照首開說明，本應為不受
    理之判決，惟公訴意旨認此部分與前揭論罪科刑之妨害公務
    部分，有想像競合關係，屬裁判上之一罪，爰不另為不受理
    之諭知。
據上論斷，應依刑事訴訟法第273 條之1 第1 項、第299 條第1
項前段，刑法第135 條第1 項、第185 條之3 、第41條第1 項前
段、第51條第6 款，刑法施行法第1 條之1 第1 項、第2 項，判
決如主文。
本案經檢察官曾文鐘到庭執行職務。
中    華    民    國    95    年    12    月    22    日
                  刑事第十一庭  法  官  張宏節
此正本與原本無異。
如不服本判決應於送達後10日內向本院提出上訴狀
                                書記官  李崇文
中    華    民    國    95    年    12    月    26    日
附錄本案論罪科刑法條全文：
刑法第135條：
對於公務員依法執行職務時，施強暴脅迫者，處3 年以下有期徒
刑、拘役或3百元以下罰金。
意圖使公務員執行一定之職務或妨害其依法執行一定之職務或使
公務員辭職，而施強暴脅迫者，亦同。
犯前二項之罪，因而致公務員於死者，處無期徒刑或7 年以上有
期徒刑；致重傷者，處3年以上、10年以下有期徒刑。
中華民國刑法第185條之3
服用毒品、麻醉藥品、酒類或其他相類之物，不能安全駕駛動力
交通工具而駕駛者，處1 年以下有期徒刑、拘役或3 萬元以下罰
金。


司法院資訊處製作；財團法人民間司法改革基金會備份。
